臺灣臺北地方法院刑事判決　　　　　　 94年度訴緝字第194號
公　訴　人　臺灣臺北地方法院檢察署檢察官
被　　　告　甲○○
上列被告違反因毒品危害防制條例案件，經檢察官提起公訴（臺
灣臺北地方法院檢察署九十三年度毒偵字第七四○號），及移送
併案審理（臺灣板橋地方法院檢察署九十四年度毒偵字第一六八
七號），嗣於本院準備程序進行中，被告就被訴及移送併案之事
實均為有罪之陳述，經本院合議庭認為適當後，裁定由受命法官
獨任進行簡式審判程序，判決如下：
    主      文
甲○○連續施用第一級毒品，處有期徒刑捌月，扣案之海洛因殘
渣袋捌個（均量微無法磅秤）均沒收銷燬、注射針筒參支均沒收
；又連續施用第二級毒品，處有期徒刑肆月。應執行有期徒刑拾
月，扣案之海洛因殘渣袋捌個（均量微無法磅稱）均沒收銷燬、
注射針筒參支均沒收。
    事      實
一、甲○○前因施用毒品案件，前經裁定送觀察、勒戒後，因無
    繼續施用傾向，經臺灣板橋地方法院於民國八十八年九月十
    六日以八十八年度少調字第一五四○號裁定不付審理；復因
    施用毒品案件，經同院以九十二年度毒聲字第二五二六裁定
    送觀察、勒戒後，因無繼續施用之傾向，而經臺灣板橋地方
    法院檢察署檢察官於九十二年十月十日以九十二年度毒偵字
    第二六六五號為不起訴處分確定；復因施用毒品案件，經臺
    灣板橋地方法院以九十三年度毒聲字第二四一號裁定送觀察
    、勒戒後，認有繼續施用傾向，而經同院以九十三年度毒聲
    字第一五二一號裁定令入戒治處所施以強制戒治，嗣於九十
    三年九月十五日強制戒治期滿出所。詎甲○○猶不知悔改，
    復分別基於施用第一級毒品及第二級毒品之概括犯意，自九
    十二年十一月中旬起至九十三年八月二十一日晚間六時許止
    ，在其臺北縣蘆洲市○○○路七十四巷二十三號一樓住處及
    臺北縣三重市等地點，連續施用第一級毒品海洛因及第二級
    毒品安非他命多次，嗣於九十二年十二月十九日下午一時四
    十分許，為警在臺北縣蘆洲市○○路三十四巷四十六號查獲
    ，並扣得甲○○所有供其施打海洛因所用之注射針筒二支；
    復於九十三年一月十一日晚間三時三十分許，為警在臺北市
    信義區○○路與松山路口查獲，並扣得其所持有之海洛因殘
    渣袋六個（均因量微無法磅秤）；又於九十三年八月二十一
    日晚間十一時三十分許，為警在臺北縣蘆洲市○○街三十三
    號之某網咖內查獲，並扣得其所有供其施打海洛因所用之注
    射針筒一支、海洛因殘渣袋二個（均量微無法磅秤）。
二、案經臺北市政府警察局信義分局報請臺灣臺北地方法院檢察
    署檢察官偵查起訴，及臺北縣政府警察局三重分局、蘆洲分
    局分別報請臺灣板橋地方法院檢察署檢察官移送併案審理，
    嗣於本院準備程序進行中，甲○○傑就起訴及移送併案之事
    實均為有罪之陳述，本院改依簡式審判程序審理。
    理      由
一、上開事實，業據被告甲○○於本院準備程序中自白不諱（見
    本院九十四年八月二十二日準備程序筆錄），且其於九十二
    年十二月十九日、九十三年一月十一日及同年八月二十一日
    為警查獲後所採集之尿液，其檢驗結果均呈現安非他命類及
    嗎啡類藥物陽性反應，有臺灣檢驗科技股份有限公司九十二
    年十二月三十日、九十三年九月十六日濫用藥物尿液檢驗報
    告各一紙（見臺灣板橋地方法院檢察署九十三年度毒偵字第
    一二六號卷第三三頁、九十三年度毒偵字第三八二七號卷第
    三二頁），及臺灣尖端先進生技醫藥股份有限公司九十三年
    一月二十八日濫用藥物檢驗報告一紙在卷可稽（見臺灣臺北
    地方法院檢察署九十三年度毒偵字第七四○號卷第四頁），
    並有海洛因殘渣袋八個（均量微無法磅秤）、供被告施打海
    洛因所用之注射針筒三支扣案可稽，足證被告前揭出於任意
    性之自白與事實相符。查被告前因施用毒品案件，前經裁定
    送觀察、勒戒後，因無繼續施用傾向，經臺灣板橋地方法院
    於八十八年九月十六日以八十八年度少調字第一五四○號裁
    定不付審理；復因施用毒品案件，經同院以九十二年度毒聲
    字第二五二六裁定送觀察、勒戒後，因無繼續施用之傾向，
    而經臺灣板橋地方法院檢察署檢察官於九十二年十月十日以
    九十二年度毒偵字第二六六五號為不起訴處分確定；復因施
    用毒品案件，經臺灣板橋地方法院以九十三年度毒聲字第二
    四一號裁定送觀察、勒戒後，認有繼續施用傾向，而經同院
    以九十三年度毒聲字第一五二一號裁定令入戒治處所施以強
    制戒治等情，有臺灣高等法院被告全國前案紀錄表（見本院
    卷）在卷可考，足認被告本件所犯施用毒品罪已屬三犯以上
    。本件事證明確，被告連續施用第一級毒品海洛因及連續施
    用第二級毒品安非他命之犯行，均堪認定。
二、按海洛因及安非他命均具有成癮性、濫用性，對社會危害甚
    大，分屬毒品危害防制條例第二條第二項第一款、第二款所
    規定之第一級、第二級毒品，被告違犯毒品危害防制條例第
    十條之施用毒品罪，已屬三犯以上，依同條例第二十三條第
    二項之規定，應逕依該條例第十條之規定論處。核被告所為
    ，係犯毒品危害防制條例第十條第一項之施用第一級毒品罪
    、同條第二項之施用第二級毒品罪，其施用前後分別持有第
    一級毒品海洛因、第二級毒品安非他命之低度行為，各均為
    嗣後施用之高度行為所吸收，不另論罪。被告先後多次施用
    第一級毒品海洛因、第二級毒品安非他命之犯行，時間緊接
    ，方法相同，觸犯構成要件相同之罪名，顯係各基於概括犯
    意為之，均為連續犯，應各論以一罪並依法加重其刑。被告
    所犯上開連續施用第一級毒品罪及連續施用第二級毒品罪，
    二罪間犯意各別，罪名互殊，應分論併罰。公訴人雖僅就被
    告於九十三年一月十一日上午十一時十分許採尿前回溯二十
    六及九十六小時內某時之單次施用海洛因及安非他命犯行提
    起公訴，惟被告確有自九十二年十一月中旬起至九十三年八
    月二十一日晚間六時許止之連續施用第一、二級毒品犯行，
    業經認定如前，並經臺灣板橋地方法院檢察署檢察官移請本
    院併案審理（該署九十四年度毒偵字第一六八七號），依刑
    事訴訟法第二百六十七條之規定，其起訴之效力及於全部連
    續犯行，本院自得併予裁判。爰審酌被告前經觀察勒戒等程
    序，仍不知悔改，復繼續沾染毒品惡習，其施用毒品行為對
    於自身及社會所造成之危害程度非輕、犯罪之動機、目的、
    手段，暨其犯後坦承犯行等一切情狀，就所犯各罪量處如主
    文所示之刑，並定其應執行刑。扣案之海洛因殘渣袋八個（
    均量微無法磅秤），因該毒品本身無法與袋身完全剝離，應
    認該殘渣袋本身皆屬查獲之第一、二級毒品，均應依毒品危
    害防制條例第十八條第一項前段之規定宣告沒收銷燬，另扣
    案注射針筒三支均為被告所有供其施打海洛因所用之物，業
    據被告供明在卷（見本院九十四年八月二十二日簡式審判筆
    錄），應依刑法第三十八條第一項第二款規定宣告沒收。
三、依刑事訴訟法第二百七十三條之一第一項、第二百九十九條
    第一項前段，毒品危害防制條例第十條第一項、第二項、第
    十八條第一項前段，刑法第十一條前段、第五十六條、第五
    十一條第五款、第三十八條第一項第二款，判決如主文。
本案經檢察官詹喬偉到庭執行職務。
中　　華　　民　　國　　94　　年　　8 　　月　　31　　日
　　　　　　　　　刑事第十一庭   法　官　林庚棟
以上正本證明與原本無異。
如不服本判決，應於判決送達後十日內，向本院提出上訴狀。
　　    　　　　　　　　　　　　 書記官　殷玉芬
中　　華　　民　　國　　94　　年　　9 　　月　　2 　　日
附錄本案論罪科刑法條全文
毒品危害防制條例第十條：
施用第一級毒品者，處六月以上五年以下有期徒刑。
施用第二級毒品者，處三年以下有期徒刑。
